【裁判字號】    98,消債更,515
【裁判日期】    981009
【裁判案由】    更生事件
【裁判全文】
臺灣板橋地方法院民事裁定           98年度消債更字第515號
聲  請  人  甲○○
代  理  人  林淑娟律師
上列當事人因消費者債務清理事件聲請更生及保全處分，本院裁
定如下：
    主  文
聲請人甲○○自中華民國九十八年十月九日下午四時起開始更生
程序。
本件得由司法事務官進行更生程序。
    理  由
一、按法院開始更生程序之裁定，應載明其年、月、日、時，並
    即時發生效力；又法院裁定開始更生或清算程序後，得命司
    法事務官進行更生或清算程序，消費者債務清理條例第45條
    第1項、第16條第1項前段分別定有明文。
二、本件聲請意旨略以：聲請人有不能清償債務之情事，目前債
    務總金額為新臺幣（下同）855,941 元，消費者債務清理條
    例施行後，前曾以書面向最大債權金融機構國泰世華商業銀
    行股份有限公司（以下簡稱：國泰世華銀行）請求共同協商
    債務清償方案，嗣遭國泰世華銀行以「未能接受顯足以負擔
    之還款方案」核發前置協商不成立通知書，且其無擔保或無
    優先權之債務總額未逾1,200 萬元，復未經法院裁定開始清
    算程序或宣告破產，爰向本院聲請更生等語。
三、查聲請人之主張，業據其提出前置協商不成立通知書、財政
    部臺北市國稅局財產歸屬資料清單與95年度、96年度、97年
    度綜合所得稅各類所得資料清單及財團法人金融聯合徵信中
    心債權人清冊、說明書、臺灣土地銀行存摺、戶籍謄本、勞
    工保險被保險人投保資料表等件為證，應可認為真正。再本
    院審酌聲請人目前之債務總額、每月因而滋生之利息，及其
    收入、支出等情形，核認聲請人應具有不能清償債務之情事
    ，從而聲請人既經協商程序不成立，復已釋明不能清償債務
    之情節，本件又查無聲請人有消費者債務清理條例第6條第3
    項、第8條或第46條各款所定駁回更生聲請之事由存在，則
    聲請人聲請更生，應屬有據，爰依首開條文規定得命由司法
    事務官進行本件更生程序，裁定如主文。另本件更生聲請既
    經准許，已無為保全處分之必要，是聲請人所為保全處分之
    聲請即不予審究。
四、至本件更生程序開始後，應由債權人會議可決或由法院裁定
    認可其更生方案，倘聲請人未能經債權人會議可決或經法院
    裁定認可，則依消費者債務清理條例第61條規定，續行清算
    程序，而此節恐非有利於聲請人，是聲請人固然提出每月清
    償3,000元，清償72期之還款方案，然衡酌聲請人之年齡、
    工作收入及生活必要支出，仍非無延長還款期限、增加工作
    收入、節約支出之空間，故聲請人應努力工作增加收入，並
    禁止貪圖享受、克己自持、節制慾望，不得為非必要生活之
    消費支出，若支出費用與其目前資力財務現況有顯不相當之
    不必要支出行為，自應予剔除，聲請人應知節度支出，提出
    足以為債權人接受或經法院認為公允之更生方案以供採擇，
    俾免更生程序須致清算程序之地步，附此敘明。
中    華    民    國    98    年    10    月    9     日
                  民事第三庭    法  官  邱靜琪
上為正本係照原本作成。
本件不得抗告。
本裁定已於98年10月9日下午4時公告。
中    華    民    國    98    年    10    月     9    日
                                書記官  鄭美莉


司法院資訊處製作；財團法人民間司法改革基金會備份。
